【裁判字號】    99,訴,614
【裁判日期】    990707
【裁判案由】    違反毒品危害防制條例
【裁判全文】
臺灣屏東地方法院刑事判決               99年度訴字第614號
公  訴  人  臺灣屏東地方法院檢察署檢察官
被      告  甲○○
上列被告因違反毒品危害防制條例案件，經檢察官提起公訴（99
年度毒偵字第1085號），被告於準備程序就被訴事實為有罪之陳
述，本院合議庭裁定由受命法官獨任進行簡式審判程序，並予判
決如下：
    主  文
甲○○施用第一級毒品，處有期徒刑捌月。
    事  實
一、甲○○前於民國94因施用毒品案件，經本院以94年度毒聲字
    第517 號裁定送勒戒處所施以觀察、勒戒後，認無繼續施用
    毒品之傾向，於94年12月5 日執行完畢釋放出所，並經臺灣
    屏東地方法院檢察署檢察官以94年度偵緝字第100 號為不起
    訴處分確定。另於96年間因數次施用第一、二級毒品案件，
    經臺灣高等法院高雄分院以96年上訴字2221號判決判判處有
    期徒刑4 月15日、2 月15日，應執行有期徒刑6 月確定；同
    年間又因施用毒品案件，經本院以96年訴字1322號判決判判
    處有期徒刑10月、4 月，應執行有期徒刑1 年確定；其再犯
    詐欺案件，經本院以96年簡字1929號判決判處有期徒刑1 月
    15日確定；復於97年間，再因施用毒品案件，經本院以97年
    訴字319 號判決判處有期徒刑1 年、6 月，應執行有期徒刑
    1 年4 月確定，上開案件接續執行，於98年7 月10日縮短刑
    期假釋出監付保護管束，因假釋期間再犯毒品案件，經撤銷
    假釋入間執行殘刑。詎其仍不知戒絕悔改，明知海洛因業經
    公告列為毒品危害防制條例第2 條第2 項第1 款之第一級毒
    品不得非法施用與持有，因未戒除施用毒品海洛因之惡習，
    竟復基於施用第一級毒品海洛因之犯意，於99年2 月23日21
    時許，在屏東縣高樹鄉○○路某網咖廁所內，以將海洛因倒
    入注射針筒內摻水稀釋後，再以注射針筒注射手臂之方式，
    施用第一級毒品海洛因1 次。嗣於99年2 月24日，在其位於
    屏東縣高樹鄉○○村○○路50之8 號住處，因另案通緝為警
    緝獲，並徵得其同意採集尿液送請鑑驗結果，海洛因（嗎啡
    代謝物）呈陽性反應，始查悉上情。
二、案經屏東縣政府警察局里港分局報告臺灣屏東地方法院檢察
    署檢察官偵查起訴。
    理  由
一、本案被告甲○○所犯違反毒品危害防制條例罪，並非法定刑
    為死刑、無期徒刑或最輕本刑3 年以上有期徒刑之罪，亦非
    高等法院管轄第一審之案件，而被告於本院準備程序中就被
    訴事實為有罪之陳述，本院合議庭乃裁定由受命法官獨任進
    行簡式審判程序。又簡式審判程序之證據調查，不受刑事訴
    訟法第159 條第1 項、第161 條之2 、第161 條之3 、第16
    3 條之1 及第164 條至第170 條規定之限制，刑事訴訟法第
    273 條之2 亦定有明文，故本件審理依該規定，亦排除嚴格
    證據調查，併予敘明。
二、上開犯罪事實，業經被告甲○○於警詢（見警卷第3 至6 頁
    ）、及本院審理時坦承不諱（見本院卷第16頁、第22至23頁
    ）。而被告為警查獲後所採取之尿液，經送請臺灣檢驗科技
    股份有限公司濫用藥物檢驗室以酵素免疫分析法檢驗及氣相
    層析質譜儀法確認檢驗結果，甲基安非他命係呈現陽性反應
    ，有該中心於99年3 月11日所出具報告編號KＺ00000000000
    0 號之濫用藥物尿液檢驗報告、屏東縣政府警察局里港分局
    毒品案件涉嫌人尿液採證編號姓名對照表各1 紙及手臂露有
    針孔照片2 張附卷可稽（見警卷第8 頁、第11頁、第12頁）
    ，足見被告上開自白，確與客觀事實相符，堪予採認。再被
    告前於94因施用毒品案件，經本院以94年度毒聲字第517 號
    裁定送勒戒處所施以觀察、勒戒後，認無繼續施用毒品之傾
    向，於94年12月5 日執行完畢釋放出所，並經臺灣屏東地方
    法院檢察署檢察官以94年度偵緝字第100 號為不起訴處分確
    定，此有臺灣高等法院被告前案紀錄表及臺灣屏東地方法院
    檢察署全國施用毒品案件紀錄表在卷可查，是被告確有於上
    開觀察、勒戒執行完畢後，5 年內復行施用毒品之罪行。綜
    此，本件事證已臻明確，被告上開施用第一級毒品海洛因之
    犯行洵堪認定，應依法論科。
三、按海洛因係屬毒品危害防制條例第2 條第2 項第1 款所指之
    第一級毒品，不得非法持有、施用，核被告甲○○所為，係
    犯毒品危害防制條例第10條第1 項之施用第一級毒品罪。被
    告施用前後持有毒品海洛因之低度行為，應為其施用第一級
    毒品之高度行為所吸收，不另論罪。爰審酌被告前已因施用
    毒品犯行經觀察勒戒，竟因戒絕毒品之意志力薄弱，仍故態
    復萌，復行施用毒品不輟，無視於毒品對於自身健康之戕害
    及國家對於杜絕毒品犯罪之禁令，即足認非予以適當刑罰不
    足以禁絕；惟衡酌被告教育程度高職畢業，施用毒品係屬自
    戕行為，被告犯罪手段尚屬平和，亦未因此而危害他人，所
    生損害尚非鉅大，而被告犯後於本院審理時坦承犯行，尚見
    悔意之犯罪後態度，暨施用毒品者均有相當程度之成癮性及
    心理依賴，其犯罪心態與一般刑事犯罪之本質並不相同，應
    側重適當之醫學治療及心理矯治為宜等一切情狀，量處如主
    文所示之刑，以資懲儆。
據上論斷，應依刑事訴訟法第273 條之1 第1 項、第299 條第1
項前段，毒品危害防制條例第10條第1 項，刑法第11條前段，判
決如主文。
本案經檢察官潘國威到庭執行職務。
中    華    民    國    99    年    7     月    7     日
                  刑事第三庭    法  官  陳怡先
以上正本證明與原本無異。
如不服本判決應於收受判決後10日內向本院提出上訴書狀，並應
敘述具體理由；其未敘述上訴理由者，應於上訴期間屆滿後20日
內向本院補提理由書（均須按他造當事人之人數附繕本）「切勿
逕送上級法院」。
中    華    民    國    99    年    7     月    7     日
                                書記官  鍾小屏
附錄犯罪所犯法條
毒品危害防制條例第10條
施用第一級毒品者，處6月以上5年以下有期徒刑。

司法院資訊處製作；財團法人民間司法改革基金會備份。
